臺灣高等法院刑事裁定
110年度抗字第1801號
抗  告  人  游堃煥



上列抗告人因聲請定其應執行刑案件，不服臺灣新北地方法院，
中華民國110年10月15日裁定（110年度聲字第3244號），提起抗
告，本院裁定如下：
    主  文
抗告駁回。                                             
    理  由
一、原裁定意旨略以：抗告人即受刑人游堃煥（下稱受刑人）犯
    如原裁定附表（下稱附表）所示之罪，經臺灣新北地方法院
    判決如附表所示之刑，均經分別確定在案，有各該刑事判決
    書、本院被告前案紀錄表附卷可稽，檢察官聲請就上開各罪
    合併定其應執行之刑，本院審核認聲請為正當，應予准許。
    並審酌受刑人所犯如附表所示2 罪罪質不同，責任非難重複
    之程度較低，及審酌受刑人違反之嚴重性、數罪所反映受刑
    人之人格特性與傾向、對受刑人施以矯正之必要性、所犯數
    罪為整體非難評價等，定其應執行有期徒刑80日，並諭知易
    科罰金之折算標準，並援引「受刑人游堃煥定應執行刑案件
    一覽表」資為附表等語。另說明如附表編號1 所示之罪雖已
    執行完畢，乃檢察官於執行時予以扣除之問題。
二、抗告意旨略以：受刑人詐欺案件判決30日已執行完畢，而過
    失傷害案件判決60日，已申請易科罰金，可判決書聲明兩罪
    無法併罰，若是一罪一罰受刑人一案已執行完畢，然二案判
    決60日若未能合併，應可算是一罪一罰是以60日為易科罰金
    日，怎耐加刑責日80日，受刑人已66歲，身體無法承擔一般
    工作，又患有糖尿病等慢性病，請求法院判處可以負擔起的
    日數，且受刑人與被害人尚有40萬元補償金尚未和解，為此
    提起抗告云云。
三、按裁判確定前犯數罪者，除有刑法第50條第1項但書各款情
    形，應由受刑人請求檢察官聲請定應執行刑外，依第51條規
    定併合處罰之，刑法第50條第1項、第53條分別定有明文。
    又按法律上屬於自由裁量之事項，有其外部性界限及內部性
    界限，並非概無拘束，依據法律之具體規定，法院應在其範
    圍選擇為適當之裁判者，為外部性界限；而法院為裁判時，
    應考量法律之目的，及法律秩序之理念所在者，為內部性界
    限，法院為裁判時，二者均不得有所逾越（最高法院80年台
    非字第473號判例參照）。次按數罪併罰，分別宣告多數有
    期徒刑者，於各刑中之最長期以上，各刑合併之刑期以下，
    定其刑期，但不得逾30年，刑法第51條第5款定有明文；此
    乃因刑罰之科處，應以行為人之責任為基礎，考量人之生命
    有限，刑罰對被告造成之痛苦程度，係以刑度增加而生加乘
    效果，而非等比方式增加，如以實質累加方式執行，刑責恐
    將偏重過苛，不符現代刑事政策及刑罰之社會功能，故透過
    定應執行刑程序，採限制加重原則，授權法官綜合斟酌被告
    犯罪行為之不法與罪責程度、各罪彼此間之關聯性（例如數
    罪犯罪時間、空間、各行為所侵害法益之專屬性或同一性、
    數罪對法益侵害之加重效應等）、數罪所反應被告人格特性
    與傾向、對被告施以矯正之必要性等，妥適裁量最終具體應
    實現之刑罰，以符罪責相當之要求。又數罪併罰之定應執行
    之刑，係出於刑罰經濟與責罰相當之考量，並非予以犯罪行
    為人或受刑人不當之利益，為一種特別的量刑過程，倘法院
    於審酌個案具體情節，裁量定應執行之刑時，並未違背刑法
    第51條各款或刑事訴訟法第370條第3項等所定之方法或範圍
    （即法律之外部性界限），亦無明顯違背公平、比例原則或
    整體法律秩序之理念及法律規範之目的（即法律之內部性界
    限）者，即屬其裁量權合法行使之範疇，不得任意指為違法
    或不當（最高法院108年度台抗字第89號裁定意旨參照）。
四、經查：
　㈠本件受刑人犯如附表所示之2罪，均經分別確定在案，因合於
    數罪併罰，原審於各宣告刑中之最長期（拘役60日）以上，
    於附表編號1、2所示之刑期各刑合併之刑期（合計為90日）
    以下，就受刑人犯如附表所示各罪，定其應執行拘役80日，
    並諭知易科罰金折算標準，係在外部性界限之範圍內，且原
    審並斟酌受刑人所犯二罪罪質不同，責任非難複之程度較低
    及審酌受刑人違反之嚴重性、數罪所反映受刑人之人格特質
    與傾向、對受刑人施以矯正之必要性、所犯數罪為整體非難
    評價等一切情狀，予以適度減輕之刑罰折扣，核屬原審定刑
    裁量權之行使，亦未悖於法律秩序之理念，符合法規範之目
    的。綜衡卷存事證及抗告人所犯數罪類型、次數、各罪之侵
    害法益、個別罪質內容、各罪犯罪情節、對其犯罪應予之整
    體評價等一切情狀，因認原審所定執行刑，已屬適度減輕抗
    告人之刑期，其所定應執行刑並未逾越法律所規定之範圍，
    亦無明顯過重而違背比例原則或公平正義之情形，與刑罰經
    濟、刑法定應執行刑之恤刑考量等法律規範目的均無違背，
    核屬原審法院定刑職權之適法行使，於法並無違誤。
　㈡抗告意旨指稱其所犯無詐欺案件業已執行完畢，就過失傷害
    部分原判決判處拘役60日，然原審竟裁定其應執行拘役80日
    云云。查:本件抗告人所犯如附表編號1所示之罪，雖已執行
    完畢，然與附表編號2所示之各罪既合於數罪併罰要件，即
    仍應就各罪所處之刑合併定應執行之刑，原審於各宣告刑中
    之最長期（拘役60日）以上，於附表編號1、2所示之刑期各
    刑合併之刑期（合計為90日）以下，就受刑人犯如附表所示
    各罪，定其應執行拘役80日，並諭知易科罰金折算標準，要
    無任何違誤之處，至已執行之有期徒刑，當不能重複執行，
    惟此應由檢察官於指揮執行時扣除之，與定應執行刑之裁定
    無涉。綜上，原裁定係在量刑權之法律拘束性原則下所為之
    適法裁量，並無違法不當可言，抗告人徒執前詞，指摘原裁
    定不當所為之抗告，並無理由，應予駁回。
據上論斷，應依刑事訴訟法第412 條，裁定如主文。
中　　華　　民　　國　　110 　年　　11　　月　　17　　日
                  刑事第四庭    審判長法  官  陳筱珮
                                      法  官  羅郁婷
                                      法  官  柯姿佐
以上正本證明與原本無異。
不得再抗告。
                                      書記官  蔡於衡
中　　華　　民　　國　　110 　年　　11　　月　　17　　日